【裁判字號】    98,交聲,3239
【裁判日期】    981012
【裁判案由】    違反道路交通管理處罰條例聲明異議
【裁判全文】
臺灣臺北地方法院交通事件裁定        98年度交聲字第3239號
原處分機關  臺北市交通事件裁決所
異議人即
受處分人    甲○○
上列異議人即受處分人因違反道路交通管理處罰條例事件，對於
臺北市交通事件裁決所中華民國98年9月1日所為之處分（原處分
案號：北市裁罰字第裁22-1AD841844號），聲明異議，本院裁定
如下：
    主  文
異議駁回。
    理  由
一、按汽車（依道路交通管理處罰條例第3條第8款規定，汽車包
    括機器腳踏車即機車）在設有禁止臨時停車標誌、標線處所
    不得臨時停車，道路交通安全規則第111條第1項第3款定有
    明文。而劃設於道路緣石正面或頂面，或劃設於路面之紅色
    實線標線，係屬禁止臨時停車線，用以指示禁止臨時停車路
    段，其禁止時間為全日廿四小時，如有縮短之必要時，應以
    標誌及附牌標示之，道路交通標誌標線號誌設置規則第169
    條設有明文規定。次按汽車駕駛人，在禁止臨時停車處所停
    車者，處新臺幣（下同）600元以上1,200元以下罰鍰，道路
    交通管理處罰條例第56條第1項第1款亦規定甚明。是機器腳
    踏車之汽車駕駛人，如有在禁止臨時停車處所停車之違規行
    為經舉發機關舉發，並於舉發通知單上所載之應到案期限內
    到案聽候裁決或提出申訴，經主管機關調查後仍認定前揭違
    規行為屬實者，依違反道路交通管理事件統一裁罰基準及處
    理細則（下簡稱處理細則）第41條及違反道路交通管理事件
    統一裁罰基準表（下稱裁罰基準表）之規定，應對該機器腳
    踏車之駕駛人處以600元之罰鍰。
二、原處分意旨略以：異議人即受處分人甲○○於民國98年07月
    08日間10時許，將其車號BJO-366號重型機車停放在臺北市
    ○○○路155巷劃有紅色實線標線之禁止臨時停車處所，經
    臺北市政府交通局停車管理工程處交通助理員以受處分人具
    有「在劃有紅線路段停車」之違規行為為由掣單告發，嗣受
    處分人於舉發通知單所載應到案日期前到案提出申訴，經原
    處分機關臺北市交通事件裁決所函請舉發單位調查結果，仍
    認受處分人違規行為明確，乃依道路交通管理處罰條例第56
    條第1項第1款、處理細則第41條、第43條、第44條及第67條
    之規定，於98年9月1日以北市裁罰字第裁22-1AD841844號裁
    決書裁罰受處分人罰鍰600元，異議人於同日收受處分書後
    ，於法定期間內具狀聲明異議。
三、異議人聲明異議意旨略以：依臺北市政府違建查報作業原則
    規定，領有使用執照之合法建物一樓圍牆改成車庫使用者，
    須依法向建管單位申請變更使用，伊停車位置為違章建築，
    依通常情形應未領有合法使用執照，公務機關不應劃設紅線
    ，且該路段巷道並非全面禁止停車，公務部門何以獨厚該違
    建屋主，僅在該違建車庫前劃設禁停紅線，故請求撤銷免罰
    云云。
四、經查：異議人所有之車牌號碼BJO-366號普通重型機車，於
    98年07月08日10時許，經臺北市停車管理工程處交通助理員
    舉發在臺北市○○○路155巷之巷道內劃有紅線禁停路段違
    規停車等事實，有舉發通知單、舉發採證照片在卷可稽，亦
    為異議人所不否認。異議人雖以上揭情辭置辯，惟查，上開
    異議人違規停車遭舉發之臺北市○○○路155巷道路段之禁
    止臨時停車紅線，確係臺北市交通管制工程處所列管繪設，
    有臺北市交通管制工程處98年8月14日北市交工程字第
    09832921800號函在卷可稽。復依該採證照片以觀，異議人
    所有之上開車號BJO-366號重型機車確實停放於劃有紅線之
    處所，依前揭說明，劃有紅線之路段既為禁止臨時停車路段
    ，依法亦不得停車，異議人將其車輛停放於該禁止臨時停車
    之處所，自屬違反道路交通管理處罰條例第56條第1項第1款
    之規定甚明。至異議人辯稱該處建築物係違法之私人建物而
    不應劃設紅線云云，惟按標誌、標線、號誌之設置目的，在
    於提供車輛駕駛人及行人有關道路路況之警告、禁制、指示
    等資訊，以便利行旅及促進交通安全；標誌、標線、號誌之
    設置、養護及號誌之運轉，由主管機關依其管轄辦理之，道
    路交通標誌標線號誌設置規則第2條、第4條第1項定有明文
    。是以道路交通標誌、標線、號誌之設置，係主管機關本於
    維護交通秩序、確保公共安全之平衡考量下所設置；且該等
    設置具有一般處分之性質，於該處分經主管機關依職權或依
    聲請撤銷前，具有存續力及拘束力，苟認為該設置不當，亦
    應先依循行政程序提出救濟，或向道路主管機關陳述意見請
    求塗除，尚不得恣憑己意主觀認定其設置不當，即得逕行決
    定不予遵守並據為免罰之事由，故異議人上開辯解之詞，尚
    乏可採，本件異議人之違規事實明確。
五、綜上所述，本件異議人確有在禁止臨時停車處所停車之違規
    行為，且已於應到案日期前到案提出申訴，從而原處分機關
    依道路交通管理處罰條例第56條第1項第1款、處理細則第41
    條、第43條、第44條、67條及裁罰基準表之規定，裁處異議
    人罰鍰600元，核無違誤。本件異議人之異議為無理由，自
    應裁定將其異議駁回。
六、據上論斷，應依道路交通案件處理辦法第19條，裁定如主文
    。
中    華    民    國    98    年    10    月    12    日
                        交通法庭法  官  黃桂興
以上正本證明與原本無異
如不服本裁定應於送達後5日內向本院提出抗告狀
                                書記官  陳品潔
中    華    民    國    98    年    10    月    12    日


司法院資訊處製作；財團法人民間司法改革基金會備份。
